ACORDAO-COMPLETO-2558969

ACÓRDÃO DE RELAÇÃO

ACÓRDÃO DE RELAÇÃO 7830/2022 ATA 40/2022 - SEGUNDA CÂMARA

Acórdão 7830/2022-TCU-Segunda Câmara
VISTOS e relacionados os presentes autos da prestação de contas ordinárias de Furnas Centrais Elétricas S.A (Furnas) , relativas ao exercício de 2015;
Considerando que o processo havia sido sobrestado por deliberação exarada pelo então relator, Ministro Raimundo Carreiro (peça 32) , até o exame de mérito do TC Processo 004.708/2018-0 (relator Ministro Benjamin Zymler) , o qual versa acerca de representação envolvendo possíveis impropriedades em contratações relacionadas com as Centrais Elétricas Brasileiras S/A (Eletrobras) e o escritório de advocacia Hogan Lovells;
Considerando a apreciação do processo TC Processo 004.708/2018-0 (Acórdão 1397/2022-TCU-Plenário, relator Ministro Benjamin Zymler) , cujas conclusões não reverberaram no resultado do julgamento das presentes contas;
Considerando que, em 17/6/2022, o processo de capitalização da Eletrobras fora concluído, de modo que tanto a holding quanto as subsidiárias não mais constam do rol de unidades jurisdicionadas submetidas ao Tribunal;
Considerando os pareceres uniformes lançados nos autos (peças 35/37, da Secretaria de Fiscalização de Infraestrutura de Energia Elétrica; e 38, do Ministério Público junto ao TCU) ; 
ACORDAM os Ministros do Tribunal de Contas da União, reunidos em sessão da 2ª Câmara, com fundamento no art. 143, inciso I, do RI/TCU, em:
a) remover o sobrestamento dos presentes autos;
b) julgar regulares, com fundamento nos arts. 1º, inciso I, 16, inciso I, 17 e 23, inciso I, da Lei 8.443/1992 c/c os arts. 1º, inciso I, 207 e 214, inciso I, do Regimento Interno do TCU, as contas de Cesar Ribeiro Zani (CPF 360.809.007- 00) , Cláudio Danusio de Almeida Semprine           (CPF XXX.228.047-XX) , Flávio Decat de Moura (CPF 060.681.116- 87) , Flávio Eustáquio Ferreira Martins (CPF XXX.974.146-XX) , Francisco Romário Wojcicki (CPF XXX.741.240-XX) , João Guilherme Rocha Machado (CPF 303.469.888- 70) , José da Costa Carvalho Neto (CPF XXX.602.786-XX) , Leonardo dos Santos Pessoa (CPF XXX.152.057-XX) , Luis Fernando Paroli Santos                                (CPF XXX.562.416-XX) , Luiz Roberto Alves Correia (CPF XXX.535.507-XX) , Manoel Carlos de Castro Pires (CPF XXX.012.567-XX) , Mauro de Mattos Guimarães (CPF XXX.596.717-XX) , Nilmar Sisto Foletto (CPF XXX.075.570-XX) , Olga Cortes Rabelo Leão Simbalista (CPF XXX.626.126-XX) , Vladimir Muskatirovic (CPF XXX.004.088-XX) , dando-lhes quitação plena;
	c) comunicar Furnas Centrais Elétricas S.A. e os responsáveis sobre a prolação do presente Acórdão; e
	d) arquivar os autos nos termos do art. 169, inciso III, do Regimento Interno do TCU.
1. Processo TC-Processo 000.364/2017-7 (PRESTAÇÃO DE CONTAS - Exercício: 2015) 
	1.1. Responsáveis: Cesar Ribeiro Zani (XXX.809.007-XX) ; Cláudio Danusio de Almeida Semprine (XXX.228.047-XX) ; Flávio Decat de Moura (XXX.681.116-XX) ; Flávio Eustáquio Ferreira Martins (XXX.974.146-XX) ; Francisco Romário Wojcicki (XXX.741.240-XX) ; José da Costa Carvalho Neto (XXX.602.786-XX) ; João Guilherme Rocha Machado (XXX.469.888-XX) ; Leonardo dos Santos Pessoa (XXX.152.057-XX) ; Luis Fernando Paroli Santos (XXX.562.416-XX) ; Luiz Roberto Alves Correia (XXX.535.507-XX) ; Manoel Carlos de Castro Pires (XXX.012.567-XX) ; Mauro de Mattos Guimarães (XXX.596.717-XX) ; Nilmar Sisto Foletto (XXX.075.570-XX) ; Olga Cortes Rabelo Leão Simbalista (XXX.626.126-XX) ; Vladimir Muskatirovic (XXX.004.088-XX) .
	1.2. Órgão/Entidade: Furnas Centrais Elétricas S.A.
	1.3. Relator: Ministro Antonio Anastasia.
	1.4. Representante do Ministério Público: Procurador Marinus Eduardo De Vries Marsico.
	1.5. Unidade Técnica: Secretaria de Fiscalização de Infraestrutura de Energia Elétrica (SeinfraEle) .
	1.6. Representação legal: Gustavo André Gomes (155.301/OAB-RJ) , Gabriela Villarinho Chaves Xavier (182.879/OAB-RJ) e outros, representando Furnas Centrais Elétricas S.A. 
	1.7. Determinações/Recomendações/Orientações: não há.

Segunda Câmara

Furnas Centrais Elétricas S.A.

Cesar Ribeiro Zani (XXX.809.007-XX); Cláudio Danusio de Almeida Semprine (XXX.228.047-XX); Flávio Decat de Moura (XXX.681.116-XX); Flávio Eustáquio Ferreira Martins (XXX.974.146-XX); Francisco Romário Wojcicki (XXX.741.240-XX); José da Costa Carvalho Neto (XXX.602.786-XX); João Guilherme Rocha Machado (XXX.469.888-XX); Leonardo dos Santos Pessoa (XXX.152.057-XX); Luis Fernando Paroli Santos (XXX.562.416-XX); Luiz Roberto Alves Correia (XXX.535.507-XX); Manoel Carlos de Castro Pires (XXX.012.567-XX); Mauro de Mattos Guimarães (XXX.596.717-XX); Nilmar Sisto Foletto (XXX.075.570-XX); Olga Cortes Rabelo Leão Simbalista (XXX.626.126-XX); Vladimir Muskatirovic (XXX.004.088-XX).

ANTONIO ANASTASIA

Gustavo André Gomes (155.301/OAB-RJ), Gabriela Villarinho Chaves Xavier (182.879/OAB-RJ) e outros, representando Furnas Centrais Elétricas S.A.

PRESTAÇÃO DE CONTAS (PC)

Secretaria de Fiscalização de Infraestrutura de Energia Elétrica (SeinfraEle).